---
title: "#tidytuesday 2020-06-02 Marbula One"
author: "Mikel Madina"
date: "1/6/2020"
output: html_document
---

```{r setup, include=FALSE}
knitr::opts_chunk$set(echo = TRUE, cache = TRUE)
knitr::opts_chunk$set(dev = "png", dev.args = list(type = "cairo-png"))
```

# Cargar elementos iniciales

```{r}
library(here)
library(tidyverse)
library(ggforce)
library(ggtext)
library(gganimate)
library(extrafont)
library(showtext)

loadfonts(device = "win", quiet = TRUE)

font_add_google(name = "Racing Sans One", family = "Racing Sans One")

showtext_auto()
```

# Cargar datos del circuito.

El circuito está codificado a mano a partir del plano que se puede ver en el vídeo [Marbula One: Midnight Bay GP Qualifying (S1Q8) - Marble Race by Jelle's Marble Runs](https://www.youtube.com/watch?v=CIevT1HJnCk)

```{r}
circuito <- read_csv(here("2020-06-02","data","circuito.csv"))
```

# Gráfico base (circuito)

El gráfico base usa `geom_link()` y `geom_arc()` del paquete `ggforce()` para poder interpolar puntos de paso, especialmente en las curvas.

La función `ggplot_build()` nos permite recoger los datos calculados por ggplot y sus stats.

```{r}
p <- ggplot() +
  # capa con rectángulos grises
    geom_rect(
      data = circuito %>%  filter(tipo == "rectangulo"),
      aes(
        xmin = xmin,
        ymin = ymin,
        xmax = xmax,
        ymax = ymax,
        fill = fill
      )
    ) +
  # capa inferior con rectas de color
  geom_link(
      data = circuito %>% filter(tipo == "recta"),
      aes(
        x = x,
        y = y,
        xend = xend,
        yend = yend,
        color = color
      ),
      size = 12,
      n = 45
    ) +
  # capa inferior con curvas de color
  geom_arc(
      data = circuito %>% filter(tipo == "curva"),
      aes(
        x0 = x0,
        y0 = y0,
        r = r,
        start = start * pi,
        end = end * pi,
        color = color
      ),
      size = 12,
      n = 90
    ) +
  # capa superior con rectas blancas
  geom_link(
      data = circuito %>% filter(tipo == "recta"),
      aes(
        x = x,
        y = y,
        xend = xend,
        yend = yend,
        color = fill
      ),
      size = 10,
      n = 45
    ) +
  # capa superior con curvas blancas
  geom_arc(
      data = circuito %>% filter(tipo == "curva"),
      aes(
        x0 = x0,
        y0 = y0,
        r = r,
        start = start * pi,
        end = end * pi,
        color = fill
      ),
      size = 10,
      n = 90
    ) +
  # rectángulo azul que simula tramo acristalado
  geom_rect(
      data = circuito %>%  filter(tipo == "rectangulo_sup"),
      aes(
        xmin = xmin,
        ymin = ymin,
        xmax = xmax,
        ymax = ymax,
        fill = fill
      ),
      alpha = 0.75
    ) +
  # círculos para los códigos de las curvas
  geom_circle(
      data = circuito %>% filter(tipo == "label"),
      aes(
        x0 = x0,
        y0 = y0,
        r = r,
        color = color
      ),
      fill = "black"
    ) +
  # textos con los códigos de las curvas
  geom_text(
      data = circuito %>% filter(tipo == "label"),
      aes(
        x = x,
        y = y,
        label = tramo,
        color = color
      )
    ) +
  # los colores están almacenados como nombres de color
  # aceptados por R, por lo que usamos scale identity
  scale_colour_identity() +
    scale_fill_identity() +
    labs(title = "<span style='size: 1.25em'>Marbula One</span><br />
       &nbsp;&nbsp;&nbsp;Midnight Bay GP Qualifying (S1Q8)",
       caption = "#tidytuesday 2020-06-02<br />
       design: @neregauzak<br />
       data: Jelle's Marble Runs / Randy Olson") +
  theme_void() +
  theme(
    plot.title = element_markdown(
      family = "Racing Sans One",
      color = "white",
      size = 20,
      lineheight = 1.25,
      margin = margin(
        t = 25,
        r = 15,
        b = 20,
        l = 15
      )
    ),
    plot.caption = element_markdown(
      family = "Calibri Light",
      color = "white",
      size = 8,
      lineheight = 1.75,
      hjust = 0.95,
      margin = margin(
        t = 10,
        r = 15,
        b = 10,
        l = 15
      )
    ),
    plot.background = element_rect(fill = rgb(0.043, 0.047, 0.043))
  )
  
```

# Calcular las coordenadas de cada tramo del circuito

## Obtener datos de ggplot

```{r}
# almacenamos los datos calculados por ggplot/ggforce

plot_data_rectas <- layer_data(p, i = 2)

plot_data_curvas <- layer_data(p, i = 3)
```

## Calcular los puntos de control del circuito

```{r}
# Obtenemos las posiciones x e y calculadas por ggplot
# para RECTAS y nos quedamos con cuatro puntos por tramo
datos_rectas_todo <- plot_data_rectas %>%
  filter(index == 0 |
           index == 0.25 | index == 0.5 | index == 0.75)

id_tramos_rectas <-
  read_csv(
    here("static", "data", "union_rectas_grupos_tramos.csv"),
    col_names = TRUE,
    cols(group = col_character(),
         tramo = col_character())
  )

datos_rectas_todo <- datos_rectas_todo %>%
  left_join(id_tramos_rectas, by = "group")

# Obtenemos las posiciones x e y calculadas por ggplot
# para CURVAS y nos quedamos con cuatro puntos por tramo
datos_curvas_todo <- plot_data_curvas %>%
  filter(index == 0 |
           (index > 0.245 &
              index < 0.28) | index == 0.5 | (index > 0.72 & index < 0.76))

id_tramos_curvas <-
  read_csv(
    here("static", "data", "union_curvas_grupos_tramos.csv"),
    col_names = TRUE,
    cols(group = col_character(),
         tramo = col_character())
  )
# combinamos los datos
datos_curvas_todo <- datos_curvas_todo %>%
  left_join(id_tramos_curvas, by = "group")

# Combinamos y ordenamos puntos de rectas y curvas
datos <- bind_rows(datos_rectas_todo, datos_curvas_todo, .id = "tipo") %>% 
  select(tipo, tramo, index, x, y) %>%  
  arrange(as.numeric(tramo), index) %>% 
  mutate(tramo = as.numeric(tramo),
         punto_control = row_number())
```

# Preparar datos de las canicas

```{r}
marbles <- readr::read_csv('https://raw.githubusercontent.com/rfordatascience/tidytuesday/master/data/2020/2020-06-02/marbles.csv')

canicas <- marbles %>%
  filter(race == "S1Q8") %>%
  select(marble_name, time_s) %>%
  mutate(time_s = round((round(time_s, 1) * 4), 0),
         velocidad = 204 / time_s) %>%
  slice(rep(row_number(), 98)) %>%
  arrange(marble_name) %>%
  group_by(marble_name) %>%
  mutate(
    paso = row_number(),
    punto_control = round((velocidad * paso), 0),
    color = case_when(
      marble_name == "Bolt" ~ "blue",
      marble_name == "Clementin" ~ "darkorange",
      marble_name == "Clutter" ~ "seagreen1",
      marble_name == "Hazy" ~ "azure3",
      marble_name == "Hive" ~ "darkgoldenrod4",
      marble_name == "Mallard" ~ "limegreen",
      marble_name == "Momo" ~ "darkolivegreen3",
      marble_name == "Prim" ~ "chocolate2",
      marble_name == "Rezzy" ~ "deeppink1",
      marble_name == "Rojo Uno" ~ "darkorange",
      marble_name == "Snowy" ~ "grey90",
      marble_name == "Speedy" ~ "firebrick",
      marble_name == "Starry" ~ "lightsteelblue1",
      marble_name == "Sublime" ~ "chartreuse2",
      marble_name == "Wospy" ~ "blue4",
      marble_name == "Yellup" ~ "yellow",
      TRUE ~ "ivory3"
    )
  )
```

# Calcular las coordenadas de cada tramo del circuito 


```{r}
# Combinamos todos los datos
recorridos_canicas <- canicas %>% 
  left_join(datos, by ="punto_control")

```

# Animación

Antes de crear la animación tenemos que añadir los puntos que simularán las canicas, y que serán los elementos gráficos que se animarán.

Usamos `geom_jitter()` para que las marcas no se solapen entre sí.

```{r}

options(gganimate.dev_args = list(res=105))

anim <- p + geom_jitter(
  data = recorridos_canicas,
  aes(x = x, y = y, fill = color),
  shape = 21,
  size = 4,
  color = "black",
  width = 0.2,
  height = 0.2
) +
  transition_states(
    as.numeric(paso),
    transition_length = 3,
    state_length = 1,
    wrap = FALSE
  )
  
animate(anim, nframes = 392, start_pause = 10, end_pause = 20, width = 1250, height = 800)

anim_save("marbula_one_S1Q8_2.gif", animation = last_animation(), path = here("static", "images", "marbula_one_S1Q8_2.gif"))

```

# Recursos consultados

- [ggforce reference](https://ggforce.data-imaginist.com/reference/index.html)
- [The R Graph Gallery: "An overview of color names in R"](https://www.r-graph-gallery.com/42-colors-names)
- [Stack Overflor: "Extract data from a ggplot"](https://stackoverflow.com/a/25381297)
- [Stack Overflow: "Repeat rows of a data.frame N times"](https://stackoverflow.com/a/8753732)

