---
title: "#tidytuesday 2020-06-23 Caribús"
author: "Mikel Madina"
date: "25/6/2020"
output: html_document
---

```{r setup, include=FALSE}
knitr::opts_chunk$set(cache = TRUE, echo = TRUE, dev = "png", dev.args = list(type = "cairo-png"))
```
# Cargar librerías

```{r}
# Preparar los datos y visualizaciones base
library(tidyverse)
library(lubridate)
library(glue)
# SIG
library(sf)
library(ggmap)
# Composición y Animación
library(gganimate)
library(magick)

```

# Cargar los datasets del #tidytuesday 2020-06-23

```{r}
locations <- readr::read_csv('https://raw.githubusercontent.com/rfordatascience/tidytuesday/master/data/2020/2020-06-23/locations.csv')

```

# Limpieza inicial

```{r}
estudios <- c(unique(locations$study_site))
colores <- c("#5f86b7", "#410458", "#fa79f5", "#b00091", "#ca8ab0", "#3f436d", "#8184fb", "#01102c")

paleta <- bind_cols(study_site = estudios, color = colores)

# Hay un corte temporal en los datos
# Nos quedamos con datos de 2000 en adelante

datos_validos <- locations %>% 
  filter(date(timestamp) > ymd("2000-01-01")) %>% 
  mutate(estacion_mes = as_date(floor_date(timestamp, "season")),
         estacion = month(floor_date(estacion_mes, "season"), label = TRUE),
         estacion = case_when(
           estacion == "mar" ~ "Primavera",
           estacion == "jun" ~ "Verano",
           estacion == "sep" ~ "Otoño",
           estacion == "dic" ~ "Invierno",
           TRUE ~ ""
         ),
          color_estacion = case_when(
           estacion == "Primavera" ~ "#a3be8c",
           estacion == "Verano" ~ "#ebcb8b",
           estacion == "Otoño" ~ "#d08770",
           estacion == "Invierno" ~ "#b48ead",
           TRUE ~ ""
         )) %>% 
  left_join(paleta)

```

# Línea temporal


```{r}

tl_studies <- datos_validos %>%
  group_by(study_site) %>%
  summarise(
    inicio = as_date(min(timestamp)),
    final = as_date(max(timestamp)),
    inicio4label = inicio %m+% months(6),
    color = unique(color)
  ) %>%
  arrange(inicio) %>%
  mutate(
    order = row_number()
  ) %>%
  pivot_longer(inicio:final, names_to = "momento", values_to = "time") %>% 
  ungroup()

tl_marca <- datos_validos %>%
  group_by(estacion_mes, color_estacion) %>%
  summarise() %>%
  rename(time = estacion_mes) %>%
  mutate(
    time4anim = time
  )

tl <- ggplot() +
  geom_line(
    data = tl_studies,
    aes(
      time,
      fct_reorder(study_site, order),
      group = study_site,
      color = color
    ),
    size = 7.5
  ) +
  geom_text(
    data = tl_studies %>% filter(momento == "inicio"),
    aes(x = inicio4label, y = study_site, label = study_site),
    color = "white",
    hjust = 0,
    vjust = 0.4,
    fontface = "bold",
    size = 4.5
  ) +
  geom_vline(data = tl_marca, aes(xintercept = time4anim), color = "#eceff4") +
  geom_point(data = tl_marca, aes(x = time4anim, y = -Inf), shape = 18, size = 5, color = "#eceff4") +
  annotate("text", x = min(tl_studies$time), y = "Scott", label = "Colonia o manada",  color = "#eceff4", hjust = 0) +
  scale_color_identity() +
  scale_x_date(breaks = "2 year", date_labels ="%Y") +
  theme_void() +
  theme(plot.margin = margin(t = .15, r = 0.15, b = .05, l = .15, unit = "in"),
        plot.title = element_text(margin = margin(b = 0.1, unit ="in"), color ="#eceff4", size = 12, face = "bold"),
        plot.caption = element_markdown(hjust = 0.5, color = "#eceff4", size = 14, face = "bold"),
        plot.background = element_rect(fill = "#2e3440"),
        panel.background = element_blank(),
        axis.title.x = element_blank(),
        axis.title.y = element_blank(),
        axis.text.y = element_blank(),
        axis.ticks.y = element_blank())

anim_tl <- tl +
  transition_states(states = time4anim, transition_length = 1, state_length = 2) +
  labs(title="Áreas de movimiento de caribús por animal y estación del año",
       caption="<span style='color: #eceff4'>{closest_state}</span>")


anim_tl <- animate(anim_tl, nframes = 500, height = 2.67, width = 5.34, units = "in", res = 150)

anim_save("tl_anim.gif", anim = anim_tl, path="2020-06-23")

```

# Áreas de los caribús sobre mapa

```{r}

areas_caribus <- datos_validos %>%
  group_by(animal_id, estacion_mes) %>% 
  mutate(n = n()) %>% 
  ungroup() %>% 
  filter(n > 2) %>% 
  st_as_sf(coords = c("longitude","latitude"), crs = 4326) %>%
  st_transform(crs = 3857) %>% 
  group_by(animal_id, estacion_mes, study_site, color) %>% 
  summarise() %>% 
  st_convex_hull() %>% 
  ungroup()

areas_caribus_sf <- st_as_sf(areas_caribus)

areas_caribus_sf <- st_cast(areas_caribus_sf, to ="POLYGON")


# https://stackoverflow.com/a/50844502  

box <- ggmap::make_bbox(lon = datos_validos$longitude, lat = datos_validos$latitude, f = 0.025)

sq_map <- ggmap::get_map(location = box, maptype = "terrain", source = "stamen", scale = 5)

ggmap_bbox <- function(map) {
  if (!inherits(map, "ggmap")) stop("map must be a ggmap object")
  # Extract the bounding box (in lat/lon) from the ggmap to a numeric vector, 
  # and set the names to what sf::st_bbox expects:
  map_bbox <- setNames(unlist(attr(map, "bb")), 
                       c("ymin", "xmin", "ymax", "xmax"))
  
  # Coonvert the bbox to an sf polygon, transform it to 3857, 
  # and convert back to a bbox (convoluted, but it works)
  bbox_3857 <- st_bbox(st_transform(st_as_sfc(st_bbox(map_bbox, crs = 4326)), 3857))
  
  # Overwrite the bbox of the ggmap object with the transformed coordinates 
  attr(map, "bb")$ll.lat <- bbox_3857["ymin"]
  attr(map, "bb")$ll.lon <- bbox_3857["xmin"]
  attr(map, "bb")$ur.lat <- bbox_3857["ymax"]
  attr(map, "bb")$ur.lon <- bbox_3857["xmax"]
  map
}

# Use the function:
sq_map <- ggmap_bbox(sq_map)

areas_mapa <- ggmap(sq_map) +
  coord_sf(crs = st_crs(3857)) + # force it to be 3857
  geom_sf(data = areas_caribus_sf, inherit.aes = FALSE, aes(fill = color, group = animal_id), alpha = 0.25) +
  labs(caption="#tidytuesday 2020-06-23\nData: Movebank\nDesign: @neregauzak") +
  guides(fill=FALSE) +
  scale_y_continuous(expand = c(0,0)) +
  scale_x_continuous(expand = c(0,0)) +
  scale_fill_identity() +
  theme(plot.caption = element_text(face ="bold", size = 10, color = "#eceff4"),
        axis.title.x = element_blank(),
        axis.text.x = element_text(color ="#eceff4"),
        axis.title.y = element_blank(),
        axis.text.y = element_blank(),
        axis.ticks.y = element_blank(),
        plot.margin = margin(0,0.15,0.15,0.15, "in"),
        plot.background = element_rect(fill = "#2e3440"))

anim_areas_mapa <- areas_mapa + transition_states(estacion_mes, transition_length = 1, state_length = 2)

anim_areas_mapa <- animate(anim_areas_mapa, nframes = 500, width = 800, height = 1036)

anim_save("mapa_areas.gif", animation = anim_areas_mapa, path = "2020-06-23")
```
# Animación

He intentado comnbinar los dos GIFs desde R, pero aunque no me da error, al llamar a `new_gif` lleva más de 8 horas cargando, por lo que finalmente lo hago con Imagemagick desde la línea de comandos de Windows.

```{r}
a_mgif <- image_read("2020-06-23/tl_anim.gif")
b_mgif <- image_read("2020-06-23/mapa_areas.gif")

new_gif <- image_append(c(a_mgif[1], b_mgif[1]), stack = TRUE)

for(i in 2:100){
  combined <- image_append(c(a_mgif[i], b_mgif[i]))
  new_gif <- c(new_gif, combined)
}

new_gif # lleva más de 8 horas para cargar, me he aburrido y lo he dejado
```

Código para Imagemagick en la línea de comandos de Windows.

```
magick convert ( tl_anim.gif.gif -coalesce -set page %[w]x%[fx:h*3.59]+0+0 -coalesce ) ^
  null: ( mapa_areas.gif -coalesce ) -gravity south -layers composite ^
  -set delay 0 -loop 0 acb_tit_cap.gif

```

